sv: Typ av groplock: Nätovansida; Inget överdrag; PVC-överdrag; Spiksäker slitduk; Toppdyna ingår; Övrigt
nb: Dekseltype for grop: Nettingtopp; Uten trekk; PVC-heldekkende trekk; Piggsko-bestandig slitasjeduk; Toppmatte inkludert; Annet
es: Tipo de la cubierta del foso: Parte superior de malla; Sin cubierta; Cubierta integral de PVC; Sábana resistente a clavos; Almohadilla superior incluida; Otra
zh-CN: 跳高垫外罩类型: 网状顶部; 无罩; PVC 防护罩; 防钉鞋耐磨层; 包含顶垫; 其他
ro-RO: Tipul capacului gropii: Partea superioară din plasă; Fără husă; Husă completă din PVC; Foaie de uzură rezistentă la crampoane; Saltea superioară inclusă; Altele
hu: Labdamedence-huzat típusa: Hálós tető; Nincs fedél; PVC takaró; Szögescipő-álló borítás; Felső párnával; Egyéb
el: Τύπος καλύμματος pit: Δικτυωτή επιφάνεια; Χωρίς κάλυμμα; Ολόσωμο κάλυμμα PVC; Ανθεκτικό στα καρφιά φύλλο προστασίας; Περιλαμβάνεται άνω προστατευτικό; Άλλο
zh-TW: 坑蓋類型: 網狀頂部; 無遮蓋; PVC 罩衣; 防釘鞋耐磨墊; 包含頂部護墊; 其他
fi: Kuopan suojustyyppi: Verkko-osa; Ei suojaa; PVC-suojapeite; Piikkikengät kestävä kulutuspeite; Sisältää yläpehmusteen; Muu
cs: Typ krytu jímky: Síťovaný vrch; Bez krytu; PVC kryt; Vrstva odolná proti tretrám; Včetně vrchní podložky; Ostatní
ru: Тип покрытия ямы: Сетчатый верх; Без чехла; Чехол из ПВХ; Устойчивое к шипам покрытие; Верхняя накладка в комплекте; Другое
nl: Type pitafdekking: Mesh-bovenkant; Geen hoes; PVC-afdekhoes; Spike-bestendige slijtlaag; Inclusief bovenkussen; Overig
th: ประเภทผ้าคลุมเบาะรองรับ: คลุมด้วยตาข่าย; ไม่มีที่คลุม; ผ้าคลุม PVC; แผ่นรองกันหนามเตย; มีแผ่นรองด้านบนให้; อื่นๆ
de: Mattenabdeckung: Mesh-Oberteil; Keine Abdeckung; PVC-Vollabdeckung; Spikefeste Verschleißmatte; Inklusive Oberpolster; Andere
ja: ピットカバータイプ: メッシュトップ; カバーなし; PVCカバーオール; スパイク対応摩耗シート; トップパッド付属; その他
vi: Loại nắp đậy hố: Mặt lưới; Không có vỏ bọc; Vỏ bọc PVC; Tấm lót chống đinh dăm; Gồm đệm lót trên cùng; Khác
sk-SK: Typ poťahu jamky: Sieťovinový vrch; Bez krytu; PVC celoplošný kryt; Ochranná vrstva odolná voči tretrám; Vrátane vrchnej podložky; Iné
en: Pit cover type: Mesh top; No cover; PVC coverall; Spike-proof wear sheet; Top pad included; Other
da: Type af pit-cover: Netoverdel; Uden betræk; PVC-overtræk; Slidstærkt lag mod pigsko; Toppude medfølger; Andet
ko: 피트 커버 유형: 메쉬 탑; 커버 없음; PVC 커버올; 스파이크 방지 마모 시트; 상단 패드 포함; 기타
pt-PT: Tipo de cobertura do fosso: Cobertura de malha; Sem cobertura; Cobertura completa de PVC; Cobertura resistente a pitões; Almofada superior incluída; Outra
bg-BG: Тип покривало за яма: Мрежесто покритие; Без покривало; PVC покривало; Покривало, устойчиво на шпайкове; Включена горна подложка; Друго
lt-LT: Čiužinių uždangalo tipas: Tinklinis viršus; Be dangčio; PVC uždangalas; Dygliams atsparus dangos sluoksnis; Pridedamas viršutinis paminkštinimas; Kita
tr: Çukur kapak tipi: File üstlü; Örtü yok; PVC tulum örtü; Çiviye dayanıklı aşınma örtüsü; Üst ped dahil; Diğer
fr: Type de couvercle de regard: Dessus en maille; Sans housse; Housse intégrale en PVC; Bâche d'usure anti-pointes; Coussin supérieur inclus; Autre
pl: Typ pokrowca zeskoku: Wierzchnia warstwa z siatki; Brak osłony; Pokrowiec z PVC; Mata odporna na kolce; W zestawie z podkładką wierzchnią; Inna
hr-HR: Vrsta poklopca otvora: Mrežasti gornji dio; Bez navlake; PVC navlaka; Pokrov otporan na sprinterice; Uključen gornji jastuk; Ostalo
pt-BR: Colchão, tipo de cobertura: Topo de malha; Sem cobertura; Cobertura de PVC; Lençol de desgaste à prova de pregos; Almofada superior incluída; Outros
it: Tipo di copertura del pit: Superficie in rete; Nessuna copertura; Copertura integrale in PVC; Telo resistente ai chiodi; Tappeto superiore incluso; Altro
sl-SI: Vrsta pokrova jame: Zgornji del iz mreže; Brez prevleke; Prevleka iz PVC-ja; Zaščitna ponjava pred konicami; Priložena zgornja blazina; Drugo